Inventaris van het archief van het Openbaar Lichaam Rijnmond, (1962) 1965-1987 (1989)
Nationaal Archief, Den Haag
- GEDEPONEERDE BESCHEIDEN
  - Adviescommissie Verdeling Rijkssteun Woningbouw in het ambtsgebied van het openbaar lichaam Rijnmond, (1970-1974), 1.
    Zie ook inv.nrs. 1213-1217.
    - Agenda's van vergaderingen van de adviescommissie verdeling woningbouw in het Rijnmondgebied, met bijlagen, 1970-1974; 1893; 1 omslag
    - Stukken betreffende de verdeling van de rijkssteun voor de woningbouw 1973-1977, 1971-1974; 1894; 1 omslag
    - Missiven van de voorzitter van de adviescommissie aan de hoofdingenieur-directeur van de volkshuisvesting en de bouwnijverheid in de provincie Zuid-Holland, alsmede missiven van de adviescommissie aan de minister van Volkshuisvesting en Ruimtelijke Ordening inzake woningbouwprogramma's 1972-1974, met bijlagen, afschriften., 1971-1973; 1895; 1 omslag
    - Stukken betreffende opgaven door gemeenten in het Rijnmondgebied aan de adviescommissie van plannen voor woningbouw in de jaren 1971-1974, 1896; 1 omslag
    - Dossier inzake de bouw van woningwetwoningen in Krimpen aan den IJssel, 1971; 1897; 1 omslag
    - Dossier inzake het bouwen van woningen met gelden uit het Fonds Voorheffing Pensioenfondsverzekering, 1973-1975; 1898; 1 omslag
    - Missive van de hoofdingenieur-directeur van de Volkshuisvesting en de Bouwnijverheid in de provincie Zuid-Holland inzake het woningmarktonderzoek, met bijlage, 1974; 1899; 2 stukken
    - Missive van de adviescommissie aan burgemeester en wethouders van Rozenburg inzake woningbouwplannen, afschrift., 1974 september; 1900; 1 stuk
    - Missive van de voorzitter van de adviescommissie aan de inspecteur van de Volkshuisvesting en de Bouwnijverheid in de provincie Zuid-Holland inzake het bouwplan voor 29 woningen in Zwartewaal, met bijlagen, afschrift., 1974 november; 1901; 3 stukken
  - Raad voor de milieuhygiëne in het Nieuwe Waterweggebied (1967), 2.
    Zie ook inv.nrs. 532-533.
    - Missive van de secretaris van de raad voor de milieuhygiëne aan de voorzitter van de raadscommissie voor hinderwetzaken van Rotterdam over de taak en de werkwijze van de raad voor de milieuhygiëne, afschrift., 1967 januari; 1902; 1 stuk
    - Missive van burgemeester en wethouders van Rotterdam aan de raad voor de milieuhygiëne inzake het oprichten van een centrale meld- en regelkamer luchtverontreiniging, 1967 januari 18; 1903; 1 stuk
    - Agenda's van vergaderingen van de raad voor de milieuhygiëne, met bijlagen, 1967 januari-maart; 1904; 1 omslag
- ARCHIEF VAN HET OPENBAAR LICHAAM RIJNMOND (1962) 1975 - 1986 (1987)
  - Algemeen, 1.1.
    - Raad van Rijnmond, 1.1.1.
      - Notulen en agenda's, 1.1.1.1.
        - Agenda's van de vergaderingen van de Raad met bijlagen, 1975-1986; 2000-2127
          - 1975, jan. 20, 2000
          - 1975, febr. 24 en 25, 2001
          - 1975, maart 23, 2002
          - 1975, april 21, 2003
          - 1975, mei 26, 2004
          - 1975, juni 23, 2005
          - 1975, aug. 18, 2006
          - 1975, sept. 22, 2007
          - 1975, okt. 13, 2008
          - 1975, nov. 17, 2009
          - 1975, dec. 8, 2010
          - 1975, dec. 15, 2011
          - 1976, jan. 19 en 20, 2012
          - 1976, febr. 23, 2013
          - 1976, maart 22, 2014
          - 1976, april 26, 2015
          - 1976, mei 17, 2016
          - 1976, juni 21, 2017
          - 1976, aug. 30, 2018
          - 1976, sept. 27, 2019
          - 1976, okt. 24, 2020
          - 1976, nov. 29, 2021
          - 1976, dec. 13 en 14, 2022
          - 1977, jan. 31, 2023
          - 1977, febr. 28, 2024
          - 1977, maart 28, 2025
          - 1977, april 25, 2026
          - 1977, mei 16, 2027
          - 1977, juni 20, 2028
          - 1977, sept. 26, 2029
          - 1977, okt. 31, 2030
          - 1977, nov. 28, 2031
          - 1977, dec. 12 en 13, 2032
          - 1978, jan. 23, 2033
          - 1978, febr. 13, 2034
          - 1978, febr. 27, 2035
          - 1978, maart 13, 2036
          - 1978, april 17, 2037
          - 1978, mei 22, 2038
          - 1978, juni 19, 2039
          - 1978, juni 26, 2040
          - 1978, juli 6, 2041
          - 1978, aug. 28, 2042
          - 1978, sept. 18, 2043
          - 1978, sept. 26, 2044
          - 1978, okt. 23, 2045
          - 1978, nov. 6, 2046
          - 1978, nov. 20, 2047
          - 1978, nov. 27, 2048
          - 1978, dec. 11 en 12, 2049
          - 1979, jan. 29, 2050
          - 1979, febr. 19, 2051
          - 1979, maart 26, 2052
          - 1979, april 23, 2053
          - 1979, mei 28, 2054
          - 1979, juni 25, 2055
          - 1979, aug. 27, 2056
          - 1979, sept. 24, 2057
          - 1979, okt. 29, 2058
          - 1979, nov. 26, 2059
          - 1979, dec. 11, 2060
          - 1979, dec. 17 tot 19, 2061
          - 1980, jan. 21, 2062
          - 1980, febr. 25, 2063
          - 1980, maart 24 en 25, 2064
          - 1980, maart 31, 2065
          - 1980, april 21, 2066
          - 1980, mei 19, 2067
          - 1980, juni 23, 2068
          - 1980, aug. 25, 2069
          - 1980, sept. 29, 2070
          - 1980, okt. 27, 2071
          - 1980, nov. 26, 2072
          - 1980, dec. 15 en 16, 2073
          - 1981, jan. 26, 2074
          - 1981, febr. 23, 2075
          - 1981, maart 30, 2076
          - 1981, april 27, 2077
          - 1981, juni 22, 2078
          - 1981, aug. 31, 2079
          - 1981, okt. 26, 2080
          - 1981, nov. 23, 2081
          - 1981, dec. 14 en 15, 2082
          - 1982, jan. 18, 2083
          - 1982, jan. 25, 2084
          - 1982, maart 1, 2085
          - 1982, maart 29, 2086
          - 1982, april 26, 2087
          - 1982, mei 24, 2088
          - 1982, juni 21, 2089
          - 1982, aug. 30, 2090
          - 1982, sept. 20, 2091
          - 1982, sept. 28, 2092
          - 1982, okt. 25 (buitengewoon), 2093
          - 1982, okt. 27, 2094
          - 1982, nov. 22, 2095
          - 1982, dec. 13 en 14, 2096
          - 1983, febr. 28, 2097
          - 1983, maart 28, 2098
          - 1983, april 18, 2099
          - 1983, mei 30, 2100
          - 1983, juni 27, 2101
          - 1983, sept. 26, 2102
          - 1983, okt. 31, 2103
          - 1983, nov. 28, 2104
          - 1983, dec. 19 en 20, 2105
          - 1984, jan. 30, 2106
          - 1984, febr. 27, 2107
          - 1984, maart 26, 2108
          - 1984, mei 28, 2109
          - 1984, juni 25, 2110
          - 1984, sept. 24, 2111
          - 1984, okt. 29, 2112
          - 1984, nov. 26, 2113
          - 1984, dec. 17 en 18, 2114
          - 1985, jan. 14, 2115
          - 1985, febr. 25, 2116
          - 1985, maart 25, 2117
          - 1985, april 22, 2118
          - 1985, juni 3, 2119
          - 1985, juli 1, 2120
          - 1985, sept. 30, 2121
          - 1985, okt. 28, 2122
          - 1985, nov. 25, 2123
          - 1985, dec. 16 en 17, 2124
          - 1986, jan. 6, 2125
          - 1986, jan. 27, 2126
          - 1986, jan. 24, 2127
        - Notulen van de vergaderingen van de Raad, 1965-1986; 2128-2138
          - 1965 - 1970, juni 24, 2128
          - 1970, aug. 3 - 1972, mei 29, 2129
          - 1972, juni 19 - 1974, juni 24, 2130
          - 1974, sept. 9 - 1976, okt. 25, 2131
          - 1976, nov. 29 - 1979, juni 25, 2132
          - 1979, aug. 27 - 1980, okt. 27, 2133
          - 1980, nov. 24 - 1982, maart 29, 2134
          - 1982, april 26 - 1982, dec. 13, 2135
          - 1983, 2136
          - 1984, 2137
          - 1985-1986, 2138
        - Raadsstukken, 1969-1985; 2139-2178
          - 1966-1968, 2139
          - Nrs. 1 - 85, 1969 - 1971, 2140
          - Nrs. 86 - 165, 1971 - 1972, 2141
          - Nrs. 168 - 253, 1973, 2142
          - Nrs. 255 - 313, 1974, 2143
          - Nrs. 314 - 397, 1975, 2144
          - Nrs. 398 - 435, 1976, 2145
          - Nrs. 436 - 465, 1976, 2146
          - Nrs. 466 - 489, 1977, 2147
          - Nrs. 490 - 516, 1977, 2148
          - Nrs. 517 - 527, 1977, 2149
          - Nrs. 528 - 547, 1977, 2150
          - Nrs. 548 - 581, 1977 - 1978, 2151
          - Nrs. 582 - 583, 1978, 2152
          - Nrs. 584 - 609, 1978, 2153
          - Nrs. 610 - 624, 1978, 2154
          - Nrs. 625 - 641, 1978, 2155
          - Nrs. 642 - 667, 1978, 2156
          - Nrs. 668 - 678, 1978, 2157
          - Nrs. 679 - 715, 1979, 2158
          - Nrs. 716 - 743, 1979, 2159
          - Nrs. 744 - 776, 1980, 2160
          - Nrs. 777 - 806, 1980, 2161
          - Nrs. 807 - 824, 1980, 2162
          - Nrs. 825 - 857, 1981, 2163
          - Nrs. 858 - 895, 1981, 2164
          - Nrs. 896 - 917, 1982, 2165
          - Nrs. 918 - 939, 1982, 2166
          - Nrs. 940 - 959, 1982, 2167
          - Nrs. 960 - 987, 1982 - 1983, 2168
          - Nrs. 988 - 999, 1983, 2169
          - Nrs. 1000 - 1031, 1983 - 1984, 2170
          - Nrs. 1032 - 1059, 1984, 2171
          - Nrs. 1060 - 1084, 1984, 2172
          - Nrs. 1085 - 1118, 1984 - 1985, 2173
          - Nrs. 1119 - 1129, 1985, 2174
          - Nr. 1130, 1985, 2175
          - Nrs. 1131 - 1160, 1985, 2176
          - Nrs. 1161 - 1162, 1985, 2177
          - Nr. 1163, 1985, 2178
      - Vragen van raadsleden, 1.1.1.2.
        - Vragen van raadsleden, 1977-1985; 2179-2180
          - 1977, 1980 - 1984, 2179
          - 1985, 2180
    - Dagelijks bestuur van Rijnmond, 1.1.2.
      - Besluitenlijsten en agenda's, 1.1.2.1.
        - Agenda's en vergaderstukken inclusief besluitenlijsten van vergaderingen van het Dagelijks Bestuur, 1975-1986; 2181-2793
          - 1975, jan. 2, 2181
          - 1975, jan. 7, 2182
          - 1975, jan. 9, 2183
          - 1975, jan. 14, 2184
          - 1975, jan. 16, 2185
          - 1975, jan. 21, 2186
          - 1975, jan. 23, 2187
          - 1975, jan. 28, 2188
          - 1975, jan. 30, 2189
          - 1975, febr. 6, 2190
          - 1975, febr. 13, 2191
          - 1975, febr. 18, 2192
          - 1975, febr. 20, 2193
          - 1975, febr. 27, 2194
          - 1975, maart 6, 2195
          - 1975, maart 13, 2196
          - 1975, maart 20, 2197
          - 1975, maart 27, 2198
          - 1975, april 10, 2199
          - 1975, april 17, 2200
          - 1975, april 24, 2201
          - 1975, mei 2, 2202
          - 1975, mei 12, 2203
          - 1975, mei 15, 2204
          - 1975, mei 22, 2205
          - 1975, mei 29, 2206
          - 1975, juni 5, 2207
          - 1975, juni 12, 2208
          - 1975, juni 19, 2209
          - 1975, juni 26, 2210
          - 1975, juli 10, 2211
          - 1975, juli 24, 2212
          - 1975, aug. 7, 2213
          - 1975, aug. 14, 2214
          - 1975, aug. 28, 2215
          - 1975, sept. 4, 2216
          - 1975, sept. 11, 2217
          - 1975, sept. 18, 2218
          - 1975, sept. 25, 2219
          - 1975, sept. 25 vertrouwelijke agenda van de extra vergadering, 2220
          - 1975, okt. 1, 2221
          - 1975, okt. 2, 2222
          - 1975, okt. 9, 2223
          - 1975, okt. 16, 2224
          - 1975, okt. 23, 2225
          - 1975, okt. 30, 2226
          - 1975, nov. 6, 2227
          - 1975, nov. 13, 2228
          - 1975, nov. 20, 2229
          - 1975, nov. 25, 2230
          - 1975, nov. 27, 2231
          - 1975, dec. 2, 2232
          - 1975, dec. 4, 2233
          - 1975, dec. 5, 2234
          - 1975, dec. 11, 2235
          - 1975, dec. 18, 2236
          - 1976, jan. 6, 2237
          - 1976, jan. 8, 2238
          - 1976, jan. 15, 2239
          - 1976, jan. 22, 2240
          - 1976, jan. 29, 2241
          - 1976, febr. 5, 2242
          - 1976, febr. 12, 2243
          - 1976, febr. 19, 2244
          - 1976, febr. 23, 2245
          - 1976, febr. 26, 2246
          - 1976, maart 4, 2247
          - 1976, maart 11, 2248
          - 1976, maart 18, 2249
          - 1976, maart 25, 2250
          - 1976, april 1, 2251
          - 1976, april 8, 2252
          - 1976, april 15, 2253
          - 1976, april 22, 2254
          - 1976, april 26, 2255
          - 1976, april 29, 2256
          - 1976, mei 6, 2257
          - 1976, mei 12, 2258
          - 1976, mei 19, 2259
          - 1976, mei 21, 2260
          - 1976, mei 26, 2261
          - 1976, juni 2, 2262
          - 1976, juni 9, 2263
          - 1976, juni 16, 2264
          - 1976, juni 23, 2265
          - 1976, juni 26, 2266
          - 1976, juli 14, 2267
          - 1976, juli 28, 2268
          - 1976, aug. 11, 2269
          - 1976, aug. 25, 2270
          - 1976, sept. 1, 2271
          - 1976, sept. 7, 2272
          - 1976, sept. 15, 2273
          - 1976, sept. 22, 2274
          - 1976, sept. 29, 2275
          - 1976, okt. 4, 2276
          - 1976, okt. 6, 2277
          - 1976, okt. 13, 2278
          - 1976, okt. 27, 2279
          - 1976, nov. 3, 2280
          - 1976, nov. 4, 2281
          - 1976, nov. 10, 2282
          - 1976, nov. 17, 2283
          - 1976, nov. 25, 2284
          - 1976, dec. 1, 2285
          - 1976, dec. 8, 2286
          - 1976, dec. 15, 2287
          - 1976, dec. 22, 2288
          - 1977, jan. 5, 2289
          - 1977, jan. 12, 2290
          - 1977, jan. 19, 2291
          - 1977, jan. 26, 2292
          - 1977, febr. 2, 2293
          - 1977, febr. 10, 2294
          - 1977, febr. 16, 2295
          - 1977, febr. 23, 2296
          - 1977, maart 2, 2297
          - 1977, maart 9, 2298
          - 1977, maart 16, 2299
          - 1977, maart 23, 2300
          - 1977, maart 30, 2301
          - 1977, april 6, 2302
          - 1977, april 27, 2303
          - 1977, mei 4, 2304
          - 1977, mei 11, 2305
          - 1977, mei 18, 2306
          - 1977, mei 25, 2307
          - 1977, juni 1, 2308
          - 1977, juni 8, 2309
          - 1977, juni 15, 2310
          - 1977, juni 22, 2311
          - 1977, juli 6, 2312
          - 1977, aug. 3, 2313
          - 1977, aug. 17, 2314
          - 1977, aug. 29, 2315
          - 1977, sept. 7, 2316
          - 1977, sept. 14, 2317
          - 1977, sept. 21, 2318
          - 1977, sept. 28, 2319
          - 1977, okt. 6, 2320
          - 1977, okt. 12, 2321
          - 1977, okt. 19, 2322
          - 1977, okt. 26, 2323
          - 1977, nov. 2, 2324
          - 1977, nov. 9, 2325
          - 1977, nov. 16, 2326
          - 1977, nov. 23, 2327
          - 1977, nov. 30, 2328
          - 1977, dec. 7, 2329
          - 1977, dec. 14, 2330
          - 1977, dec. 21, 2331
          - 1977, dec. 28, 2332
          - 1978, jan. 4, 2333
          - 1978, jan. 11, 2334
          - 1978, jan. 18, 2335
          - 1978, jan. 27, 2336
          - 1978, febr. 1, 2337
          - 1978, febr. 8, 2338
          - 1978, febr. 15, 2339
            Nrs. 01 - 20
          - 1978, febr. 15, 2340
            Nrs. 21 - 39
          - 1978, febr. 21, 2341
          - 1978, maart 1, 2342
          - 1978, maart 3, 2343
          - 1978, maart 8, 2344
          - 1978, maart 15, 2345
          - 1978, maart 22, 2346
          - 1978, maart 30, 2347
          - 1978, april 5, 2348
          - 1978, april 12, 2349
          - 1978, april 18, 2350
          - 1978, april 26, 2351
          - 1978, mei 3, 2352
          - 1978, mei 10, 2353
          - 1978, mei 17, 2354
          - 1978, mei 24, 2355
          - 1978, juni 1, 2356
          - 1978, juni 7, 2357
          - 1978, juni 14, 2358
          - 1978, juni 21, 2359
          - 1978, juni 28, 2360
          - 1978, juli 12, 2361
          - 1978, juli 26, 2362
          - 1978, aug. 9, 2363
          - 1978, aug. 10, 2364
          - 1978, aug. 16, 2365
          - 1978, aug. 23, 2366
          - 1978, sept. 1, 2367
          - 1978, sept. 6, 2368
          - 1978, sept. 8, 2369
          - 1978, sept. 13, 2370
          - 1978, sept. 20, 2371
          - 1978, sept. 27, 2372
          - 1978, okt. 4, 2373
          - 1978, okt. 11, 2374
          - 1978, okt. 18, 2375
          - 1978, okt. 25, 2376
          - 1978, nov. 1, 2377
          - 1978, nov. 8, 2378
          - 1978, nov. 15, 2379
          - 1978, nov. 22, 2380
          - 1978, nov. 29, 2381
          - 1978, dec. 6, 2382
          - 1978, dec. 11, 2383
          - 1978, dec. 13, 2384
          - 1978, dec. 20, 2385
          - 1978, dec. 27, 2386
          - 1979, jan. 9, 2387
          - 1979, jan. 16, 2388
          - 1979, jan. 19, 2389
          - 1979, jan. 23, 2390
          - 1979, jan. 30, 2391
          - 1979, febr. 6, 2392
          - 1979, febr. 13, 2393
          - 1979, febr. 20, 2394
          - 1979, febr. 27, 2395
          - 1979, maart 6, 2396
          - 1979, maart 13, 2397
          - 1979, maart 20, 2398
          - 1979, maart 27, 2399
          - 1979, april 3, 2400
          - 1979, april 10, 2401
          - 1979, april 18, 2402
          - 1979, april 24, 2403
          - 1979, mei 3, 2404
          - 1979, mei 8, 2405
          - 1979, mei 15, 2406
          - 1979, mei 22, 2407
          - 1979, mei 29, 2408
          - 1979, juni 5, 2409
          - 1979, juni 12, 2410
          - 1979, juni 19, 2411
          - 1979, juni 26, 2412
          - 1979, juli 3, 2413
          - 1979, juli 10, 2414
          - 1979, juli 20, 2415
          - 1979, juli 31, 2416
          - 1979, aug. 7, 2417
          - 1979, aug. 14, 2418
          - 1979, aug. 21, 2419
          - 1979, aug. 24, 2420
          - 1979, aug. 28, 2421
          - 1979, sept. 4, 2422
          - 1979, sept. 11, 2423
          - 1979, sept. 17, 2424
          - 1979, sept. 25, 2425
          - 1979, okt. 2, 2426
          - 1979, okt. 9, 2427
          - 1979, okt. 12, 2428
          - 1979, okt. 16, 2429
          - 1979, okt. 23, 2430
          - 1979, okt. 30, 2431
          - 1979, nov. 6, 2432
          - 1979, nov. 13, 2433
          - 1979, nov. 20, 2434
          - 1979, nov. 27, 2435
          - 1979, dec. 6, 2436
          - 1979, dec. 11, 2437-2438
            - deel 1, 2437
            - deel 2, 2438
          - 1979, dec. 21, 2439
          - 1980, jan. 4, 2440
          - 1980, jan. 8, 2441
          - 1980, jan. 15, 2442
          - 1980, jan. 22, 2443
          - 1980, jan. 29, 2444
          - 1980, febr. 5, 2445
          - 1980, febr. 12, 2446
          - 1980, febr. 19, 2447
          - 1980, febr. 26, 2448
          - 1980, maart 4, 2449
          - 1980, maart 11, 2450
          - 1980, maart 18, 2451
          - 1980, maart 25, 2452
          - 1980, april 1, 2453
          - 1980, april 8, 2454
          - 1980, april 15, 2455
          - 1980, april 22, 2456
          - 1980, april 29, 2457
          - 1980, mei 7, 2458
          - 1980, mei 13, 2459
          - 1980, mei 20, 2460
          - 1980, mei 27, 2461
          - 1980, juni 3, 2462
          - 1980, juni 10, 2463
          - 1980, juni 17, 2464
          - 1980, juni 24, 2465
          - 1980, juli 1, 2466
          - 1980, juli 15, 2467
          - 1980, juli 29, 2468
          - 1980, aug. 5, 2469
          - 1980, aug. 12, 2470
          - 1980, aug. 14, 2471
          - 1980, aug. 19, 2472
          - 1980, aug. 26, 2473
          - 1980, sept. 2, 2474
          - 1980, sept. 9, 2475
          - 1980, sept. 16, 2476
          - 1980, sept. 23, 2477
          - 1980, sept. 30, 2478
          - 1980, okt. 7, 2479
          - 1980, okt. 14, 2480
          - 1980, okt. 21, 2481
          - 1980, okt. 28, 2482
          - 1980, nov. 4, 2483
          - 1980, nov. 11, 2484
          - 1980, nov. 18, 2485
          - 1980, nov. 25, 2486
          - 1980, dec. 2, 2487
          - 1980, dec. 9, 2488
          - 1980, dec. 16 en 17, 2489
          - 1980, dec. 23, 2490
          - 1981, jan. 6, 2491
          - 1981, jan. 13, 2492
          - 1981, jan. 20, 2493
          - 1981, jan. 27, 2494
          - 1981, febr. 3, 2495
          - 1981, febr. 10, 2496
          - 1981, febr. 17, 2497
          - 1981, febr. 24, 2498
          - 1981, maart 3, 2499
          - 1981, maart 10, 2500
          - 1981, maart 17, 2501
          - 1981, maart 24, 2502
          - 1981, maart 31, 2503
          - 1981, april 7, 2504
          - 1981, april 9, 2505
          - 1981, april 14, 2506
          - 1981, april 21, 2507
          - 1981, april 27 en 28, 2508
          - 1981, mei 4, 2509
          - 1981, mei 12, 2510
          - 1981, mei 19, 2511
          - 1981, mei 22, 2512
          - 1981, mei 27, 2513
          - 1981, juni 2, 2514
          - 1981, juni 9, 2515
          - 1981, juni 16, 2516
          - 1981, juni 23, 2517
          - 1981, juni 30, 2518
          - 1981, juli 7, 2519
          - 1981, juli 14, 2520
          - 1981, juli 28, 2521
            Nrs. 01 - 31
          - 1981, juli 28, 2522
            Nrs. 32 - 61
          - 1981, aug. 11, 2523
          - 1981, aug. 18, 2524
          - 1981, aug. 25, 2525
          - 1981, sept. 1, 2526
          - 1981, sept. 8, 2527
          - 1981, sept. 15, 2528
          - 1981, sept. 22, 2529
          - 1981, sept. 25, 2530
          - 1981, sept. 29, 2531
          - 1981, okt. 6, 2532
          - 1981, okt. 8, 2533
          - 1981, okt. 13, 2534
          - 1981, okt. 20, 2535
          - 1981, okt. 27, 2536
          - 1981, nov. 3, 2537
          - 1981, nov. 10, 2538
          - 1981, nov. 13, 2539
          - 1981, nov. 17, 2540
          - 1981, nov. 19, 2541
          - 1981, nov. 24, 2542
          - 1981, dec. 1, 2543
          - 1981, dec. 8, 2544
          - 1981, dec. 15, 2545
          - 1981, dec. 22, 2546
          - 1981, dec. 24, 2547
          - 1982, jan. 5, 2548
          - 1982, jan. 8, 2549
          - 1982, jan. 12, 2550
          - 1982, jan. 19, 2551
          - 1982, jan. 26, 2552
          - 1982, febr. 2, 2553
          - 1982, febr. 8, 2554
          - 1982, febr. 9, 2555
          - 1982, febr. 16, 2556
          - 1982, febr. 19, 2557
          - 1982, febr. 23, 2558
          - 1982, febr. 25, 2559
          - 1982, febr. 28, 2560
          - 1982, maart 2, 2561
          - 1982, maart 9, 2562
          - 1982, maart 16, 2563
          - 1982, maart 23, 2564
          - 1982, maart 30, 2565
          - 1982, april 6, 2566
          - 1982, april 13, 2567
          - 1982, april 20, 2568
          - 1982, april 27, 2569
          - 1982, mei 4, 2570
          - 1982, mei 11, 2571
          - 1982, mei 18, 2572
          - 1982, mei 25, 2573
          - 1982, juni 1, 2574
          - 1982, juni 8, 2575
          - 1982, juni 11, 2576
          - 1982, juni 15, 2577
          - 1982, juni 22, 2578
          - 1982, juni 29, 2579
          - 1982, juli 6, 2580
          - 1982, juli 9, 2581
          - 1982, juli 13, 2582
          - 1982, juli 27, 2583
          - 1982, aug. 10, 2584
          - 1982, aug. 17, 2585
          - 1982, aug. 24, 2586
          - 1982, aug. 31, 2587
          - 1982, sept. 7, 2588
          - 1982, sept. 14, 2589
          - 1982, sept. 21, 2590
          - 1982, sept. 27, 2591
          - 1982, okt. 5, 2592
          - 1982, okt. 12, 2593
          - 1982, okt. 19, 2594
          - 1982, okt. 26, 2595
          - 1982, nov. 2, 2596
          - 1982, nov. 9, 2597
          - 1982, nov. 16, 2598
          - 1982, nov. 23, 2599
          - 1982, nov. 30, 2600
          - 1982, dec. 7, 2601
          - 1982, dec. 10, 2602
          - 1982, dec. 14, 2603
          - 1982, dec. 15, 2604
          - 1982, dec. 21, 2605
          - 1982, dec. 22, 2606
          - 1982, dec. 28, 2607
          - 1983, jan. 4, 2608
          - 1983, jan. 11, 2609
          - 1983, jan. 12, 2610
          - 1983, jan. 14, 2611
          - 1983, jan. 18, 2612
          - 1983, jan. 25, 2613
          - 1983, febr. 1, 2614
          - 1983, febr. 8, 2615
          - 1983, febr. 11, 2616
          - 1983, febr. 15, 2617
          - 1983, febr. 22, 2618
          - 1983, maart 1, openbaar, 2619
          - 1983, maart 1, vertrouwelijk, 2620
          - 1983, maart 5, 2621
          - 1983, maart 8, 2622
          - 1983, maart 11, 2623
          - 1983, maart 15, 2624
          - 1983, maart 22, 2625